臺灣高雄地方法院刑事判決　　　　　　　　　　　　九十三年度簡上字第六四四號
　　上　訴　人　臺灣高雄地方法院檢察署檢察官
　　被　　　告　丙○○　男　二.
右上訴人因被告竊盜案件，不服臺灣高雄地方法院高雄簡易庭九十三年度簡字第三四
二三號中華民國九十三年七月二十一日第一審判決（聲請簡易判決處刑書案號：臺灣
高雄地方法院檢察署九十三年度偵字第一二一六二、一三七三七號）提起上訴，及移
請併案審理（同署九十三年度偵字第二０一三０、一０四０四、一四０三九、一八九
五０、一五八四七號），本院判決如左：
    主  文
丙○○連續於夜間侵入住宅竊盜，處有期徒刑壹年拾月。如附表二所示簽帳單上偽造
之「乙○○」署押伍枚及「己○○」署押貳枚沒收之。
    事  實
一、犯罪事實：
（一）丙○○與真實姓名年籍不詳綽號「魷魚」之成年男子，或與蘇國琳間（另經本
      院高雄簡易庭以九十三年度簡字第三四二三號簡易判決判處有期徒刑六月確定
      ），共同基於意圖為自己不法所有之概括犯意聯絡，連續於如附表一編號一至
      五號所示之時間、地點及方式，竊取乙○○等人財物。
（二）丙○○於九十三年四月二十日下午十三時許，在高雄市楠梓區某公園內，撿拾
      己○○所有之皮包一只（內含國民
      保卡三張、中國信託銀行信用卡二張【卡號：00000000000000
      00號、000000000000000號】、行動電話及現金），明知上
      開信用卡二張係離他人所持有之物，竟意圖為自己不法所有，將之侵占入己，
      其餘證件及提款卡則任意棄置。
（三）嗣丙○○基於為自己不法所有意圖之概括犯意，分持所竊得如附表一編號一之
      乙○○所有聯邦商業銀行信用卡（卡號：000000000000000號
      ）、日盛國際商業銀行信用卡（卡號：000000000000000號）
      及如前段所侵占之己○○所有中國信託銀行信用卡（卡號：00000000
      0000000號），先後於如附表二所示時間、地點，在樂客多企業股份有
      限公司等特約商店內，刷卡購買同附表金額所示之香菸等物，並均在消費簽帳
      單上偽造「乙○○」署押五枚及「己○○」署押二枚，持交商店店員而行使，
      使前開商店誤認係持卡人本人簽名而交付所購物品，並使發卡銀行陷於錯誤而
      墊付消費金額，足以生損害於「乙○○」、「己○○」及如附表二所示特約商
      店、發卡銀行，丙○○事後將所購香菸轉賣予不知情某檳榔攤，上開信用卡則
      於用畢後即隨意棄置，嗣經警調閱商店內結帳台監視錄影帶查證後，循線獲悉
      上情。
二、案經乙○○、戊○○、辛○○及己○○訴由高雄縣政府警察局岡山分局報請臺灣
    高雄地方法院檢察署檢察官聲請簡易判決處刑及移送併案審理（報告機關：高雄
    市政府警察局楠梓分局、高雄縣政府警察局岡山分局）。
    理  由
一、訊據被告丙○○對於右揭犯罪事實均坦承不諱，且如附表一各編號所示物品失竊
    及如犯罪事實（二）皮包遭侵占等情節，業據被害人乙○○、戊○○、甲○○、
    丁○○、辛○○及己○○於警詢中陳述綦詳，復有贓證物領據一紙、扣押筆錄、
    扣押物品目錄表、扣押物品收據及贓物、搜查相關照片等附卷可稽；被告持信用
    卡冒名簽帳消費乙節，另有信用卡消費明細表三紙、簽帳單五紙、監視錄影帶翻
    拍相片四幀等附卷可佐，是以被告自白與事實相符，堪為被告論罪科刑之依據，
    本件事證明確，被告犯行堪以認定。
二、核被告所為，分別係犯刑法第三百二十條第一項普通竊盜罪（附表一編號二到四
    ）、同法第三百二十一條第一項第三款加重竊盜罪（附表一編號一）、同法第三
    百二十一條第二項、第一項第三款加重竊盜未遂罪（附表一編號五）、同法第三
    百零六條第一項無故侵入住宅罪（附表一編號二）、同法第三百三十七條侵占離
    本人持有物罪（犯罪事實欄二）、同法第二百十六條、第二百十條行使偽造私文
    書罪及同法第三百三十九條第一項詐欺得利罪（附表二）等罪。被告在簽帳單上
    冒用他人名義簽名，其偽造署押為偽造私文書之部分行為，偽造私文書後持以行
    使，偽造之低度行為為行使之高度行為所吸收，均不另論罪。被告先後多次竊盜
    、行使偽造私文書及詐欺取財等犯行，分別時間緊接，方法相同，觸犯構成要件
    相同罪名，顯係出於概括之犯意為之，應依刑法第五十六條之規定，各論以連續
    犯一罪，竊盜部分並應論以情節較重之連續夜間侵入住宅竊盜罪。被告所犯無故
    侵入住宅罪與普通竊盜罪間，及連續夜間侵入竊盜罪、侵占離本人持有之物罪、
    連續行使偽造私文書罪、詐欺取財等罪間，有方法結果牽連關係，應從一重之連
    續夜間侵入住宅竊盜罪。原聲請簡易判決處刑意旨雖僅論及如附表一編號四、五
    號所示犯行，惟本件其餘犯行（附表一編號一至三、犯罪事實欄二、附表二等事
    實），與聲請簡易判決處刑部分，有連續犯或牽連犯之裁判上一罪關係，自為起
    訴效力所及，本院自應一併審理，附此敘明。爰審酌被告正值盛年，竟不思正途
    取財，卻以侵入住宅等方式竊取財物，進而冒名盜刷以詐欺取得他人之物，本件
    所犯竊盜、冒名刷卡犯行次數頗多，惟念其犯後坦承犯行等一切情狀，量處如主
    文所示之刑。附表二所示簽帳單上偽造之之「乙○○」署押五枚、「己○○」署
    押二枚，爰依刑法第二百十九條之規定，併予宣告沒收之。
三、原審認被告罪證明確，予以論罪科刑，固非無見，惟就移送併案審理部分，原審
    不及審究，致未適用連續犯及牽連犯之規定，論以一罪，容有未洽。上訴人上訴
    意旨，指摘原判決不當，為有理由，自應由本院將原判決予以撤銷，另為適法之
    判決。
據上論斷，應依刑事訴訟法第四百五十五條之一第三項、第三百六十九條第一項前段
、第三百六十四條、第二百九十九條第一項前段，刑法第五十六條、第二百十六條、
第二百十條、第三百零六條、第三百二十一條第一項第三款、第三百三十七條、第三
百三十九條第一項、第五十五條、第二百十九條，罰金罰緩提高標準條例第一條前段
，判決如主文。
本案經檢察官庚○○到庭執行職務。
中　　　華　　　民　　　國　　九十四　　年　　　二　　　月　　　三　　　日
                                  臺灣高雄地方法院刑事第十四庭
                                      審判長法　官  陳銘珠
                                            法  官  洪乙心
                                            法  官  林瑋桓
右正本證明與原本無異。
如不服本判決，應於收受送達後十日內，向本院提出上訴狀。
                                            書記官  謝群育
中　　　華　　　民　　　國　　九十四　　年　　　二　　　月　　　三　　　日
附錄本件論罪科刑法條：
刑法第二百十六條
行使第二百十條至第二百十五條之文書者，依偽造、變造文書或登載不實
事項或使登載不實事項之規定處斷。
刑法第二百十條
偽造、變造私文書，足以生損害於公眾或他人者，處五年以下有期徒刑。
刑法第三百零六條第一項
無故侵入他人住宅、建築物或附連圍繞之土地或船艦者，處一年以下有期
徒刑、拘役或三百元以下罰金。
刑法第三百二十一條
犯竊盜罪而有左列情形之一者，處六月以上、五年以下有期徒刑：
一  於夜間侵入住宅或有人居住之建築物、船艦或隱匿其內而犯之者。
二  毀越門扇、牆垣或其他安全設備而犯之者。
三  攜帶兇器而犯之者。
四  結夥三人以上而犯之者。
五  乘火災、水災或其他災害之際而犯之者。
六  在車站或埠頭而犯之者。
前項之未遂犯罰之。
刑法第三百三十七條
意圖為自己或第三人不法之所有，而侵占遺失物、漂流物或其他離本人所
持有之物者，處五百元以下罰金。
刑法第三百三十九條第一項
意圖為自己或第三人不法之所有，以詐術使人將本人或第三人之物交付者
，處五年以下有期徒刑、拘役或科或併科一千元以下罰金。
附表一
┌──┬──────┬────┬─────────┬───────┬────┐
│編號│行為時間    │被害人  │行竊方式          │行竊所得（現金│備註    │
│    │            │        │                  │單位：新臺幣）│        │
├──┼──────┼────┼─────────┼───────┼────┤
│一  │九十三年三月│乙○○  │丙○○一人擅自侵入│男用皮包一只（│九十三年│
│    │十九日晚間八│        │乙○○位於高雄縣岡│內有日盛國際商│度偵字第│
│    │時三十分許，│        │山鎮守信巷六號住宅│業銀行及聯邦商│二０一三│
│    │            │        │大門內徒手行竊    │業銀行信用卡、│０、一０│
│    │            │        │                  │提款卡、身分證│四０四號│
│    │            │        │                  │、汽車駕駛執照│。信用卡│
│    │            │        │                  │及行駛執照、國│持之冒名│
│    │            │        │                  │民健康保險卡、│刷卡；現│
│    │            │        │                  │易付卡各一張，│金花用殆│
│    │            │        │                  │不明數額之高速│盡；餘證│
│    │            │        │                  │公路回數票、美│件丟棄  │
│    │            │        │                  │鈔及現金）    │        │
├──┼──────┼────┼─────────┼───────┼────┤
│二  │九十三年四月│戊○○  │丙○○與綽號「魷魚│黑色皮包一只（│九十三年│
│    │九日下午四時│        │」之成年男子基於竊│內有現金四千元│度偵字第│
│    │五十五分許  │        │盜犯意聯絡，趁大門│、汽車駕駛執照│一四０三│
│    │            │        │紗窗未鎖，被害人在│、提款卡二張）│九、一五│
│    │            │        │廚房煮飯之際，由張│              │八四七、│
│    │            │        │昭皇侵入戊○○位於│              │一八九五│
│    │            │        │高雄縣岡山鎮竹圍北│              │０號    │
│    │            │        │街一三二巷六七號住│              │現金花用│
│    │            │        │宅大門內徒手行竊，│              │殆盡，其│
│    │            │        │「魷魚」在外把風  │              │餘丟棄；│
│    │            │        │                  │              │（侵入住│
│    │            │        │                  │              │宅據莊麗│
│    │            │        │                  │              │玲告訴）│
├──┼──────┼────┼─────────┼───────┼────┤
│三  │九十三年四月│甲○○  │丙○○與綽號「魷魚│手機三只（分別│同右    │
│    │十五日中午十│        │」之成年男子基於竊│為ＮＯＫＩＡ牌│丙○○事│
│    │一時四十分許│        │盜犯意聯絡，由張昭│八三一０、八二│後將手機│
│    │            │        │皇侵入甲○○位於高│五０型號及ＢＥ│持至同鎮│
│    │            │        │雄縣岡山鎮○○○街│ＮＱ牌）      │壽華路網│
│    │            │        │一三二巷七三號住宅│              │咖店內銷│
│    │            │        │大門內徒手行竊，「│              │贓（侵入│
│    │            │        │魷魚」在門外把風  │              │住宅部分│
│    │            │        │                  │              │未據告訴│
│    │            │        │                  │              │）      │
├──┼──────┼────┼─────────┼───────┼────┤
│四  │九十三年六月│丁○○  │丙○○與蘇國琳基於│紅銅線二把    │九十三年│
│    │十五日下午四│        │竊盜之犯意聯絡，由│              │度偵字第│
│    │時四十分許  │        │丙○○把風，蘇國琳│              │一二一六│
│    │            │        │則侵入丁○○位於高│              │二號    │
│    │            │        │雄縣岡山鎮○○路一│              │為丁○○│
│    │            │        │二五號庭院內徒手行│              │當場發現│
│    │            │        │竊                │              │報警查獲│
│    │            │        │                  │              │（侵入庭│
│    │            │        │                  │              │院部分未│
│    │            │        │                  │              │據告訴）│
├──┼──────┼────┼─────────┼───────┼────┤
│五  │九十三年七月│辛○○  │丙○○與蘇國琳基於│翻尋財物時即為│        │
│    │七日晚間十時│        │竊盜之犯意聯絡，二│鄭清義發現而未│        │
│    │五十分許    │        │人共同侵入辛○○位│得手          │        │
│    │            │        │於高雄縣梓官鄉通港│              │        │
│    │            │        │路四十四號住宅大門│              │        │
│    │            │        │內徒手行竊        │              │        │
└──┴──────┴────┴─────────┴───────┴────┘
附表二
┌──┬──────┬──────────┬──────┬─────┬───┐
│編號│發卡銀行及  │刷卡時間、地點      │刷卡金額    │偽造署押  │被害人│
│    │信用卡號    │                    │（新臺幣）  │          │      │
├──┼──────┼──────────┼──────┼─────┼───┤
│一  │聯邦銀行四五│九十三年三月十九日二│二千一百十元│在簽帳單上│乙○○│
│    │一四四五四九│十一時五十分        │            │偽造「呂保│      │
│    │０一一二０五│高雄縣岡山鎮○○○路│            │國」署押一│      │
│    │０一號      │二號「樂客多企業股份│            │枚        │      │
│    │            │有限公司」          │            │          │      │
├──┼──────┼──────────┼──────┼─────┼───┤
│二  │同右        │同右日二十一時五十四│二千五百二十│同右      │同右  │
│    │            │分                  │元          │          │      │
│    │            │高雄縣岡山鎮○○○路│            │          │      │
│    │            │一六六號「東齊商行」│            │          │      │
├──┼──────┼──────────┼──────┼─────┼───┤
│三  │同右        │同右日二十二時五分  │一千九百二十│同右      │同右  │
│    │            │高雄縣梓官鄉○○路九│元          │          │      │
│    │            │六號「億客堂生鮮超市│            │          │      │
├──┼──────┼──────────┼──────┼─────┼───┤
│四  │同右        │同右日二十二時五十四│三千二百八十│同右      │同右  │
│    │            │分                  │元          │          │      │
│    │            │同右超市            │            │          │      │
├──┼──────┼──────────┼──────┼─────┼───┤
│五  │日盛銀行四０│同右日二十三時二分  │一千九百七十│同右      │同右  │
│    │二七五二００│同右超市            │六元        │          │      │
│    │０一一六七九│                    │            │          │      │
│    │０五號      │                    │            │          │      │
├──┼──────┼──────────┼──────┼─────┼───┤
│六  │中國信託銀行│九十三年四月二十日十│四千六百五十│在簽帳單上│己○○│
│    │五四三三七二│二時十九分          │五元        │偽造「許議│      │
│    │八五０一二八│高雄縣橋頭鄉○○路九│            │文」一枚  │      │
│    │八四三七號  │十號「東齊百貨生鮮超│            │          │      │
│    │            │市」                │            │          │      │
├──┼──────┼──────────┼──────┼─────┼───┤
│七  │同右        │同右日十二時三十分  │四千九百二十│同右      │同右  │
│    │            │高雄縣梓官鄉○○路九│元          │          │      │
│    │            │六號「億客堂生鮮超市│            │          │      │
└──┴──────┴──────────┴──────┴─────┴───┘
